臺灣高等法院交通事件裁定　　　　　　　 96年度交抗字第9號
抗　告　人
即受處分人　甲○○
上列抗告人因違反道路交通管理處罰條例案件，不服臺灣臺北地
方法院，中華民國95年11月15日所為之裁定（原審案號:95 年度
交聲字第1064號），提起抗告，本院裁定如下：
    主  文
抗告駁回。
    理  由
一、按交叉路口十公尺內不得臨時停車，禁止臨時停車處所不得
    停車，道路交通安全規則第一百十一條第一項第二款及第一
    百十二條第一項第一款分別定有明文；又汽車駕駛人在禁止
    臨時停車處所停車者，處新台幣（下同）六百元以上一千二
    百元以下罰鍰，道路交通管理處罰條例第五十六條第一項第
    一款亦定有明文。
二、本件抗告人即受處分人甲○○於民國九十五年八月十五日十
    八時三十六分許將其所有之車牌號碼ＤＬ—四三五○號自小
    客車停放於臺北市○○路○段一三五巷十四號前，為臺北市
    政府警察局大安分局安和路派出所警員江文明以拍照採證逕
    行舉發方式，認抗告人有在交叉路口十公尺內停車之情形，
    掣單舉發抗告人違反道路交通管理處罰條例第五十六條第一
    項第一款之規定。抗告人於舉發通知單上所載應到案日期即
    九十五年九月二十二日前之九十五年九月十八日向臺北市交
    通事件裁決所提出申訴，經原舉發單位調查結果，仍認抗告
    人有上開違規之行為，原處分機關依違反道路交通管理處罰
    條例第五十六條第一項第一款及違反道路交通管理事件統一
    裁罰基準表之規定，裁處抗告人罰鍰九百元。
三、經查：抗告人坦承於上揭時地停放其所有之自小客車，並有
    舉發照片一張附卷為憑。抗告人雖辯稱其車輛係停放於未劃
    紅、黃線之交叉「巷弄」口（實際上係黃色路口淨空線），
    而非交叉「路」口，然道路交通管理處罰條例第三條第一款
    規定：「道路係指公路、街道、巷衖、廣場、騎樓、走廊或
    其他供公眾通行之地方」，已對道路為例示性與概括性之說
    明，且查上揭交岔路口十公尺內所以禁止臨時停車之立法意
    旨，乃因道路交岔路口既為車輛往來匯集之要道，在該處臨
    時停車或停車，有礙於交通流向之交會，並影響駕駛人察覺
    岔路來車動態之視距，對於交通之往來順暢實有重大影響，
    故以法律明文禁止，準此，巷弄口既亦為道路交會處，在巷
    弄路口停車亦可能影響車輛進出之安全，故道路交通安全規
    則第一百十一條第一項第二款規定所稱「交岔路口」，凡係
    供人車通行之道路相交處均屬之，並無車道、巷弄之分；又
    交叉路口十公尺內不得停車，既係為避免交岔路口之車輛進
    出及轉彎遭受阻礙，以利交通往來順暢，故不待主管機關劃
    設或設置標線、標誌，倘於交叉路口十公尺內，並劃有設禁
    止臨時停車標線、標誌，無非係加重提醒、督促駕駛人注意
    ，是縱交岔路口無劃設禁止停車之標線，仍禁止停車。故抗
    告人以上情置辯稱可於該處停車，自無足取。本件事證明確
    ，抗告人之違規行為堪予認定。從而，原處分機關依前揭道
    路交通管理處罰條例第五十六條第一項第一款、違反道路交
    通管理事件統一裁罰基準表之規定，裁處抗告人罰鍰九百元
    ，核無違誤，原法院因而以抗告人之異議為無理由，予以駁
    回，核無不當。抗告意旨以「伊人固不否認於上揭時間將其
    自小客車停放於臺北市○○路○段一三五巷十四號前，然該
    車並非停在交通流量大之「在交叉「路」口，而係停在未劃
    紅、黃線之交叉「巷弄」口，交通法規並未規定在未劃紅、
    黃線之交叉「巷弄」口十公尺內不得停車，況巷弄僅是供社
    區內的居民人車出入，車輛較少，除有特殊需要劃上紅、黃
    線外，應可停放車輛，不符合「交叉路口十公尺內」不得停
    車之情形等語，且執勤員警只對伊開單告發，對其他違停車
    輛卻未開單告發，顯然不公。」云云，指摘原裁定不當，惟
    查抗告人確有上開違法停車之事實，已如上述，何況抗告人
    停車之港口劃有黃色淨空禁止停車線（參照舉發照片），自
    屬不能停車，則原法院駁回其聲明異議，自無不當。至於執
    勤員警，雖僅對抗告人之車輛開單告發，係屬員警個人執法
    之態度問題，核與本件抗告無關，併此敘明。
據上論結，應依道路交通案件處理辦法第26條，刑事訴訟法第
412條，裁定如主文。
中　　華　　民　　國　　96　　年　　1 　　月　　10　　日
                  交通法庭審判長法　官  林堭儀
　　　　　　　　　　　　　　　　法  官  郭豫珍
　　　　　　　　　　　　　　　　法  官  莊謙崇
以上正本證明與原本無異。
不得再抗告。
                                書記官  林旻弘
中　　華　　民　　國　　96　　年　　1 　　月　　11　　日
